<!DOCTYPE html PUBLIC "-//W3C//DTD XHTML 1.0 Transitional//EN" "http://www.w3.org/TR/xhtml1/DTD/xhtml1-transitional.dtd">
<html xmlns="http://www.w3.org/1999/xhtml">
<head>
	<meta http-equiv="Content-Type" content="text/html; charset=iso-8859-1" />
	<title>Ymmärrä suomea</title>
	<style type="text/css" media="all">@import "css/styles.css";</style>
	<script type="text/javascript" src="swfobject.js"></script>
</head>
<body class="font-medium">
	<div id="main-wrapper">
		<div id="topbar"></div>
		<div id="main-menu">
			<table cellspacing="0" cellpadding="0" border="0" class="add-links"><tr>
				<td class="item"><img class="raquo" src="i/raquo.gif" alt="" height="7" width="4" /><a href="/ymmarra/index.php?moduli=sanakirja">Sanakirja</a></td>
				<td class="item"><img class="raquo" src="i/raquo.gif" alt="" height="7" width="4" /><a href="/ymmarra/index.php?moduli=verbit">Verbiluettelo</a></td>
				<td class="item"><img class="raquo" src="i/raquo.gif" alt="" height="7" width="4" /><a href="/ymmarra/index.php?moduli=kielioppi">Kielioppi</a></td>
			</tr></table>
			<table cellspacing="0" cellpadding="0" border="0"><tr>
				<td class="item"><img class="raquo" src="i/raquo.gif" alt="" height="7" width="4" /><a href="/ymmarra/index.php">Etusivu</a></td>
				<td class="item"><img class="raquo" src="i/raquo.gif" alt="" height="7" width="4" /><a href="/ymmarra/index.php?moduli=tekstit">Lukutekstit</a></td>
			</tr></table>
		</div>
		<div id="content">
			<table cellspacing="0" cellpadding="0" border="0" id="content-wrapper"><tr>
				<td>
					<div id="left-menu">
												<div class="header-verb"><span>Verbit</span></div>
						<div class="menu">
								<div class="init"><a href="/ymmarra/index.php?moduli=verbit&kirjain=a">A</a></div>
								<div class="init"><a href="/ymmarra/index.php?moduli=verbit&kirjain=e">E</a></div>
								<div class="init"><a href="/ymmarra/index.php?moduli=verbit&kirjain=h">H</a></div>
								<div class="init"><a href="/ymmarra/index.php?moduli=verbit&kirjain=i">I</a></div>
								<div class="init"><a href="/ymmarra/index.php?moduli=verbit&kirjain=j">J</a></div>
								<div class="init"><a href="/ymmarra/index.php?moduli=verbit&kirjain=k">K</a></div>
								<div class="init"><a href="/ymmarra/index.php?moduli=verbit&kirjain=l">L</a></div>
								<div class="init"><a href="/ymmarra/index.php?moduli=verbit&kirjain=m">M</a></div>
								<div class="init"><a href="/ymmarra/index.php?moduli=verbit&kirjain=n">N</a></div>
								<div class="init"><a href="/ymmarra/index.php?moduli=verbit&kirjain=o">O</a></div>
								<div class="init"><a href="/ymmarra/index.php?moduli=verbit&kirjain=p">P</a></div>
								<div class="init"><a href="/ymmarra/index.php?moduli=verbit&kirjain=r">R</a></div>
								<div class="init"><a href="/ymmarra/index.php?moduli=verbit&kirjain=s">S</a></div>
								<div class="init"><a href="/ymmarra/index.php?moduli=verbit&kirjain=t">T</a></div>
								<div class="init"><a href="/ymmarra/index.php?moduli=verbit&kirjain=u">U</a></div>
								<div class="init"><a href="/ymmarra/index.php?moduli=verbit&kirjain=v">V</a></div>
								<div class="init"><a href="/ymmarra/index.php?moduli=verbit&kirjain=y">Y</a></div>
								<div class="init"><a href="/ymmarra/index.php?moduli=verbit&kirjain=Ä">Ä</a></div>
						</div>					</div>
				</td>
				<td>
					<div id="main-content">
						<div id="path">
							<a href=".">Etusivu</a> &gt; <a href="/ymmarra/index.php?moduli=verbit&kirjain=N">N</a>						</div>
													<h1>NÄKYÄ</h1>
						<table cellspacing="0" cellpadding="0" border="0">
							<tr>
								<td colspan="2" style="padding-bottom:10px;"><strong>Aktiivin indikatiivi</strong></td>
							</tr>
							<tr>
								<td><pre>PREESENS                   
minä      näyn             
sinä      näyt             
hän       näkyy            
me        näymme           
te        näytte           
he        näkyvät          

PASSIIVI
          näytään          
 
IMPERFEKTI                 
         näyin             
         näyit             
         näkyi             
         näyimme           
         näyitte           
         näkyivät          

PASSIIVI
         näyttiin          

PERFEKTI
olen     näkynyt           
olet     näkynyt           
on       näkynyt           
olemme   näkyneet          
olette   näkyneet          
ovat     näkyneet          

PASSIIVI
on       näytty            

PLUSKVAMPERFEKTI
olin     näkynyt           
olit     näkynyt           
oli      näkynyt           
olimme   näkyneet          
olitte   näkyneet          
olivat   näkyneet          

PASSIIVI
oli      näytty            
</pre></td>
								<td>&nbsp;&nbsp;&nbsp;</td>
								<td><pre>   KIELTOMUOTO
   en           näy
   et           näy
   ei           näy
   emme         näy
   ette         näy
   eivät        näy


   ei           näytä

   
    en           näkynyt
    et           näkynyt
    ei           näkynyt
    emme         näkyneet
    ette         näkyneet
    eivät        näkyneet


    ei           näytty


     en      ole näkynyt
     et      ole näkynyt
     ei      ole näkynyt
     emme    ole näkyneet
     ette    ole näkyneet
     eivät   ole näkyneet


     ei      ole näytty


     en    ollut  näkynyt
     et    ollut  näkynyt
     ei    ollut  näkynyt
     emme  olleet näkyneet
     ette  olleet näkyneet
     eivät olleet näkyneet


     ei    ollut  näytty
</pre></td>
							</tr>
						</table>
						<table cellspacing="0" cellpadding="0" border="0">
							<tr>
								<td colspan="2" style="padding-bottom:10px;"><strong>Aktiivin konditionaali</strong></td>
							</tr>
							<tr>
								<td><pre>PREESENS
minä     näkyisin          
sinä     näkyisit          
hän      näkyisi           
me       näkyisimme        
te       näkyisitte        
he       näkyisivät        

PASSIIVI
         näyttäisiin       

PERFEKTI
olisin   näkynyt           
olisit   näkynyt           
olisi    näkynyt           
olisimme näkyneet          
olisitte näkyneet          
olisivat näkyneet          

PASSIIVI
olisi    näytty            
</pre></td>
								<td>&nbsp;&nbsp;&nbsp;</td>
								<td><pre> 
     en          näkyisi
     et          näkyisi
     ei          näkyisi
     emme        näkyisi
     ette        näkyisi
     eivät       näkyisi


     ei          näyttäisi


     en olisi    näkynyt
     et olisi    näkynyt
     ei olisi    näkynyt
     emme olisi  näkyneet
     ette olisi  näkyneet
     eivät olisi näkyneet


     ei olisi    näytty
</pre></td>
							</tr>
						</table>
						<table cellspacing="0" cellpadding="0" border="0">
							<tr>
								<td colspan="2" style="padding-bottom:10px;"><strong>Aktiivin potentiaali</strong></td>
							</tr>
							<tr>
								<td><pre>PREESENS
minä     näkynen           
sinä     näkynet           
hän      näkynee           
me       näkynemme         
te       näkynette         
he       näkynevät         

PASSIIVI
         näyttäneen        

PERFEKTI
lienen   näkynyt           
lienet   näkynyt           
lienee   näkynyt           
lienemme näkyneet          
lienette näkyneet          
lienevät näkyneet          

PASSIIVI
lienee   näytty            
</pre></td>
								<td>&nbsp;&nbsp;&nbsp;</td>
								<td><pre> 
     en          näkyne
     et          näkyne
     ei          näkyne
     emme        näkyne
     ette        näkyne
     eivät       näkyne


     ei          näyttäne


     en    liene näkynyt
     et    liene näkynyt
     ei    liene näkynyt
     emme  liene näkyneet
     ette  liene näkyneet
     eivät liene näkyneet


     ei    liene näytty
</pre></td>
							</tr>
						</table>
						<table cellspacing="0" cellpadding="0" border="0">
							<tr>
								<td colspan="2" style="padding-bottom:10px;"><strong>Aktiivin imperatiivi</strong></td>
							</tr>
							<tr>
								<td><pre>PREESENS

(sinä)   näy               
(hän)    näkyköön          
(me)     näkykäämme        
(te)     näkykää           
(he)     näkykoöt          

PASSIIVI
         näyttäköön        

PERFEKTI

ole      näkynyt           
olkoon   näkynyt           
olkaamme näkyneet          
olkaa    näkyneet          
olkoot   näkyneet          

PASSIIVI

olkoon   näytty            
</pre></td>
								<td>&nbsp;&nbsp;&nbsp;</td>
								<td><pre> 

     älä         näy
     älköön      näkykö
     älkäämme    näkykö
     älkää       näkykö
     älkööt      näkykö


     älköön      näyttäkö



     älä ole       näkynyt
     älköön olko   näkynyt
     älkäämme olko näkyneet
     älkää olko    näkyneet
     älkööt olko   näkyneet



     älköön olko   näytty
</pre></td>
							</tr>
						</table>
						<table cellspacing="0" cellpadding="0" border="0">
							<tr>
								<td colspan="2" style="padding-bottom:10px;"><strong>Verbin nominaalimuodot</strong></td>
							</tr>
							<tr>
								<td><pre>I INFINITIIVI              

Lyhyempi muoto:            
         näkyä             

Pitempi muoto:             
         näkyäkseni        
         näkyäksesi
         näkyäkseen
         näkyäksemme
         näkyäksenne
         näkyäkseen

III  INFINITIIVI           

inessiivi    näkymässä     
elatiivi     näkymästä     
illatiivi    näkymään      
adessiivi    näkymällä
abessiivi    näkymättä     
instruktiivi näkymän       
                           
Passiivi
instruktiivi näyttämän     
                           
                           
</pre></td>
								<td>&nbsp;&nbsp;&nbsp;</td>
								<td><pre> II INFINITIIVI

 inessiivi    näkyessä
 instruktiivi näkyen

 Passiivi
 inessiivi    näyttäessä






   IV INFINITIIVI

   nominatiivi  näkyminen
   partitiivi   näkymistä
   

   I PARTISIIPPI
   aktiivi      näkyvä
   passiivi     näyttävä

   II PARTISIIPPI
   aktiivi      näkynyt
   passiivi     näytty
</pre></td>
							</tr>
						</table>

					</div>
				</td>
			</tr></table>		</div>
		<div id="footer"><a href="http://www.oph.fi/"><img src="i/oph_logo_ymmarrasuomea.gif" width="157" height="35" alt="OPH" /></a></div>
	</div>
</body>
</html>
